---
title: "test"
author: "100jy"
date: '2019 11 10 '
output: html_document
---

```{r setup, include=FALSE}
knitr::opts_chunk$set(echo = TRUE)
```

## 데이터 생성

시뮬레이션 데이터 생성....

```{r cars}
setwd("C:/Users/wnduq/Desktop")
data1<-read.csv("월평균 시간대별 유동인구.csv")
data2<-read.csv("월평균 연령별 유동인구.csv")
data3<-read.csv("월평균 요일별 유동인구.csv")
data4<-read.csv("월평균 성별 유동인구.csv")


##부전1동
data_time<-data1[which(data1$분석영역=="부전1동"),]
data_old<-data2[which(data2$분석영역=="부전1동"),]
data_days<-data3[which(data3$읍면동=="부전제1동"),]
data_sex<-data4[which(data4$읍면동=="부전제1동"),]
#######################################################


###16년 화요일 missing(보간법)
weds<-round((data_days[which(data_days$년==2016&data_days$요일=="월"),]$평균.유동인구+
               data_days[which(data_days$년==2016&data_days$요일=="수"),]$평균.유동인구)/2)

년=rep(2016,12)
구군=rep("부산진구",12)
읍명동=rep("부전제1동",12)
요일="화"
월=1:12
주중.주말=rep("주중",12)
평균.유동인구=weds
add=cbind(년,구군,읍명동,요일,월,주중.주말,평균.유동인구)
colnames(add)<-colnames(data_days)

data_days=rbind(data_days,add)
##17년 4월까지
data_days$평균.유동인구= as.integer(data_days$평균.유동인구)
weds1<-round((data_days[which(data_days$월==1&data_days$년==2017&data_days$요일=="월"),]$평균.유동인구+
                data_days[which(data_days$월==1&data_days$년==2017&data_days$요일=="수"),]$평균.유동인구)/2)
weds2<-round((data_days[which(data_days$월==2&data_days$년==2017&data_days$요일=="월"),]$평균.유동인구+
                data_days[which(data_days$월==2&data_days$년==2017&data_days$요일=="수"),]$평균.유동인구)/2)
weds3<-round((data_days[which(data_days$월==3&data_days$년==2017&data_days$요일=="월"),]$평균.유동인구+
                data_days[which(data_days$월==3&data_days$년==2017&data_days$요일=="수"),]$평균.유동인구)/2)
weds4<-round((data_days[which(data_days$월==4&data_days$년==2017&data_days$요일=="월"),]$평균.유동인구+
                data_days[which(data_days$월==4&data_days$년==2017&data_days$요일=="수"),]$평균.유동인구)/2)
weds_17=c(weds1,weds2,weds3,weds4)
년=rep(2017,4)
구군=rep("부산진구",4)
읍명동=rep("부전제1동",4)
요일="화"
월=1:4
주중.주말=rep("주중",4)
평균.유동인구=weds_17
add=cbind(년,구군,읍명동,요일,월,주중.주말,평균.유동인구)
colnames(add)<-colnames(data_days)
data_days=rbind(data_days,add)
###################################################################
#요일별비율
#12*7*3+2*7
dim(data_days)
head(data_days)
str(data_days)
data_days$요일=factor(data_days$요일,levels = c("월","화","수","목","금","토","일"))
data_days$년=factor(data_days$년,levels = 2016:2019)
data_days$월=factor(data_days$월,levels = 1:12)
data_days=dplyr::arrange(data_days,년, 월,요일)
library(dplyr)
data_days$평균.유동인구= as.integer(data_days$평균.유동인구)
sum=data_days%>%
  group_by(년,월)%>%
  summarise(sum = sum(평균.유동인구))
sum=rbind(sum,sum,sum,sum,sum,sum,sum)
sum=sum %>%
  arrange(년,월)
data_days$요일별비율= (data_days$평균.유동인구/sum$sum)
tmp= rbind(data_days,data_days,data_days,data_days,data_days,data_days,data_days,data_days,data_days,data_days,data_days,
           data_days,data_days,data_days,data_days,data_days,data_days,data_days,data_days,data_days,data_days,data_days
           ,data_days,data_days)
tmp=tmp %>%
  arrange(년,월, 요일)
p_week=tmp$요일별비율
length(p_week)/7
###########################################
####난수추출
data_time<-data1[which(data1$분석영역=="부전1동"),]
name=as.character(as.vector(t(data_time)[1,]))
월=as.vector(t(data_time)[1,])
월=rep(월,c(rep(24*7,38)))
data_time=t(data_time)[-(1:2),]
temp=as.vector(data_time[,1])
for(i in 2:38){
  temp=c(temp,as.vector(data_time[,i]))
}
mu=as.integer(temp)
length(mu)
x=matrix(0,length(mu)*7,7)
tmp=rep(0,4)
for(i in 1:length(mu)){
  x=rbind(rnorm(4,p_week[7*i-6]*7*mu[i],500),
          rnorm(4,p_week[7*i-5]*7*mu[i],500),
          rnorm(4,p_week[7*i-4]*7*mu[i],500),
          rnorm(4,p_week[7*i-3]*7*mu[i],500),
          rnorm(4,p_week[7*i-2]*7*mu[i],500),
          rnorm(4,p_week[7*i-1]*7*mu[i],500),
          rnorm(4,p_week[7*i]*7*mu[i],500))
  tmp_2=x
  tmp=rbind(x,tmp)
}
tmp=tmp[-6385,]
dim(tmp)
factor=factor(rep(월,4),levels=name)
#####날짜 달아주기
##여기서부터 문제있음...
n=25536
시간=rep(rep(0:23,rep(7,24)),n/(7*24))
주차=rep(1:4,c(n/4,n/4,n/4,n/4))
요일=rep(1:7,n/7)
부전1동_유동_plat=cbind(c(tmp[,1],tmp[,2],tmp[,3],tmp[,4]),rep(월,4),주차,시간,요일)
dim(부전1동_유동_plat)
#24*28*(12*3+2)
uo=부전1동_유동_plat
uo=as.data.frame(uo)
str(uo)
uo$V2=factor
uo$시간=as.integer(as.character(uo$시간))
부전1동_유동_plat=uo%>%
  arrange(V2,주차,요일,시간)
colnames(부전1동_유동_plat)[1]="유동인구"
부전1동_유동_plat$유동인구=as.integer(as.character(부전1동_유동_plat$유동인구))
time=1:25536
부전1동_유동_plat$time=time
24*12*28
x11()
library(ggplot2)
###하루치
x11()
ggplot(부전1동_유동_plat[1:24,], aes(x=time, y=유동인구)) +
  geom_line()
##일주일치
x11()
ggplot(부전1동_유동_plat[1:(24*7),], aes(x=time, y=유동인구)) +
  geom_line()
##한달치
x11()
ggplot(부전1동_유동_plat[1:(24*7*4),], aes(x=time, y=유동인구)) +
  geom_line()
##두달치
x11()
ggplot(부전1동_유동_plat[1:(24*7*4*2),], aes(x=time, y=유동인구)) +
  geom_line()
##일년치
x11()
ggplot(부전1동_유동_plat[1:(24*7*4*12),], aes(x=time, y=유동인구)) +
  geom_line()
#########################################################################
###로그변환 해주면 좋을듯...
###새벽3 4 5시에 사람이 맣은?????
#############성별연령별 컬럼 나누기
###일단위로 숫자뽑은뒤 비율로 변환...
###일단위로 랜덤하게 뽑기
###노이즈 섞어서 늘리고 이후에 비율화....
data_sex<-data4[which(data4$읍면동=="부전제1동"),]
data_old<-data2[which(data2$분석영역=="부전1동"),]
data_old=data_old[-c(1:27),]
#################
data_sex$남자.전체.유동인구=as.integer(as.character(data_sex$남자.전체.유동인구))
data_sex$여자.전체.유동인구=as.integer(as.character(data_sex$여자.전체.유동인구))
data_sex$남성비율=(data_sex$남자.전체.유동인구)/((data_sex$남자.전체.유동인구)+(data_sex$여자.전체.유동인구))
data_sex$여성비율=rep(1,38)-(data_sex$남성비율)
p1=cbind(data_sex$남성비율,data_sex$여성비율)
p1=cbind(p1,p1,p1,p1,p1,p1,p1)
temp=cbind(data_old[,3],data_old[,3],data_old[,4],data_old[,4],data_old[,5],data_old[,5],
           data_old[,6],data_old[,6],data_old[,7],data_old[,7],data_old[,8],data_old[,8],
           data_old[,9],data_old[,9])*p1
data_old=cbind(data_old[,c(1:2)],temp)
colnames(data_old)[c(3:16)]=c("10대남","10대여","20대남","20대여","30대남","30대여",
                              "40대남","40대여","50대남","50대여","60대남","60대여",
                              "70대남","70대여")




########################################
gnor=function(x){
  rnorm(14*24*28,rep(as.integer(x[-c(1:2)]),rep(24*28,14)),5)
}
tmp=apply(data_old,MARGIN = 1,FUN = gnor)
dim(tmp)

###24*28개씪 끈어서 펴주기
y=rep(0,25536)
for(i in 0:13){
  y=cbind(y,as.vector(x=tmp[(24*28*i+1):(24*28*(i+1)),]))
}
y=y[,-1]
dim(y)
sum=apply(y,1,sum)
length(sum)
p=y/sum
dim(p)
부전1동_유동_last=cbind(p*부전1동_유동_plat[,1],부전1동_유동_plat[,6])
dim(부전1동_유동_last)
colnames(부전1동_유동_last)=c("남10대","여10대","이십대남","잇비대여","30대남","30대여",
                         "40대남","40대여","50대남","50대여","60대남","60대여",
                         "70대남","여70대","time")
부전1동_유동_last=as.data.frame(부전1동_유동_last)

###하루치(10대남)
x11()
ggplot(부전1동_유동_last[1:24,], aes(x=time, y= 남10대)) +
  geom_line()
x11()
ggplot(부전1동_유동_last[1:24,], aes(x=time, y= 여70대)) +
  geom_line()


